【裁判字號】    94,訴,2538
【裁判日期】    950502
【裁判案由】    違反槍砲彈藥刀械管制條例等
【裁判全文】
臺灣桃園地方法院刑事判決              94年度訴字第2538號
公  訴  人  臺灣桃園地方法院檢察署檢察官
被      告  丙○○
                      (
指定辯護人  本院公設辯護人甲○○
上列被告因槍砲彈藥刀械管制條例等案件，經檢察官提起公訴（
94年度偵字第17945 號），本院判決如下︰
    主  文
丙○○未經許可，製造可發射子彈具有殺傷力之改造手槍，處有
期徒刑伍年貳月，併科罰金新臺幣參萬元，罰金如易服勞役，以
新台幣玖佰元即銀圓參佰元折算壹日。扣案之仿ＦＮ廠半自動手
槍製造之玩具手槍換裝土造金屬槍管改造而成之改造手槍壹把（
含彈匣壹個，槍枝管制號碼：0000000000）沒收；又
以加害生命、身體之事，恐嚇他人，致生危害於安全，處有期徒
刑肆月。扣案之仿ＦＮ廠半自動手槍製造之玩具手槍換裝土造金
屬槍管改造而成之改造手槍壹把（含彈匣壹個，槍枝管制號碼：
0000000000）沒收；又損壞他人之玻璃，足以生損害
於他人，處有期徒刑貳月。扣案之仿ＦＮ廠半自動手槍製造之玩
具手槍換裝土造金屬槍管改造而成之改造手槍壹把（含彈匣壹個
，槍枝管制號碼：0000000000）沒收。應執行有期徒
刑伍年肆月，併科罰金新臺幣參萬元，罰金如易服勞役，以新台
幣玖佰元即銀圓參佰元折算壹日。扣案之仿ＦＮ廠半自動手槍製
造之玩具手槍換裝土造金屬槍管改造而成之改造手槍壹把（含彈
匣壹個，槍枝管制號碼：0000000000號）沒收。
    事  實
一、丙○○（無不法前科）明知具有殺傷力之各式槍枝，非經主
    管機關許可不得擅自製造、持有，於民國89、90年間某日，
    在花蓮縣某不詳地點，自真實姓名、年籍不詳之陳姓成年友
    人處收受仿ＦＮ廠半自動手槍製造之玩具手槍1 把（含彈匣
    1 個）後，即於89、90年間某日，在其花蓮縣壽豐鄉○○村
    ○○○街105號住處內，將該玩具手槍換裝上土造金屬槍管1
    支，改造成為機械性能良好，可擊發適用子彈，具有殺傷力
    之改造手槍1 把。丙○○於94年8 月19凌晨2 時許，在桃園
    縣中壢市○○○街173 號北帝國大廈1 樓大廳內，因與該大
    樓之保全人員乙○○發生口角，一時氣憤，竟基於恐嚇之犯
    意，持未裝填子彈之上開改造手槍，朝乙○○瞄準並扣動板
    機，以此加害生命、身體之方式恫嚇乙○○，乙○○因心生
    畏懼而躲進櫃檯桌子下方，足生危害於乙○○之安全。嗣丙
    ○○於離去前開大樓之際，因餘憤未消，復另行起意，基於
    毀損之犯意，持手槍敲破北帝國大廈守衛室大門之玻璃，造
    成玻璃碎裂，致生損害於北帝國大廈之全體住戶。嗣乙○○
    報警處理，經警於同日2 時30分許，在桃園縣中壢市○○路
    167 號前查獲丙○○，並扣得其所有之前開改造手槍1 把（
    含彈匣1 個，槍枝管制編號：0000000000）。
二、案經北帝國大廈管理委員會告訴暨桃園縣政府警察局中壢分
    局報告臺灣桃園地方法院檢察署檢察官偵查起訴。
    理  由
一、證人乙○○、證人即北帝國大廈管理委員會主任委員曾國俊
    於警詢中之陳述，雖屬被告以外之人於審判外之言詞陳述，
    然於本院調查證據時，被告、辯護人均未於言詞辯論終結前
    聲明異議，依刑事訴訟法第159 條之5 第2 項之規定，其陳
    述自有證據能力，合先敘明。
二、上開犯罪事實，業據被告丙○○於警詢、偵查及本院審理時
    均坦承不諱，並經證人乙○○、曾國俊於警詢中陳述明確，
    復有監視錄影帶翻拍照片、警員查獲被告時之蒐證照片各4
    幀在卷可參，及手槍1 把（含彈匣1 個）扣案可佐，足認被
    告此部分自白確與事實相符，堪以採信。扣案之手槍1 把經
    送請內政部警政署刑事警察局（以下簡稱刑事警察局）鑑驗
    結果，認該手槍係仿ＦＮ廠半自動手槍製造之玩具手槍換裝
    土造金屬槍管改造而成之改造手槍1 把（含彈匣1 個，槍枝
    管制編號：0000000000號），機械性能良好，可擊發適用子
    彈，認具殺傷力，有該局94年9 月8 日刑鑑字第0940132814
    號槍彈鑑定書1 份在卷可按，顯見扣案之改造手槍1 把屬槍
    砲彈藥刀械管制條例第4 條第1 項第1 款所規定之槍砲，殆
    無疑問。本件事證明確，被告犯行堪以認定，應予依法論科
    。
三、按被告犯罪後，槍砲彈藥刀械管制條例已於94年1 月26日公
    布修正，刪除同條例第11條，並將同條例第8 條第1 項修正
    為「未經許可，製造、販賣或運輸鋼筆槍、瓦斯槍、麻醉槍
    、獵槍、空氣槍或第4 條第1 項第1 款所定其他可發射金屬
    或子彈具有殺傷力之各式槍砲者，處無期徒刑或5 年以上有
    期徒刑，併科新臺幣1 千萬元以下罰金」；修正前同條例第
    11條第1 項則規定：「未經許可，製造、販賣或運輸第4 條
    第1 項第1 款所稱其他可發射金屬或子彈具有殺傷力之各式
    槍砲者，處5 年以上有期徒刑，併科新臺幣1 千萬元以下罰
    金。」。本件被告製造改造手槍部分，經比較修正前同條例
    第11條第1 項及修正後第8 條第1 項之規定，以修正前之規
    定較有利於被告。核被告所為，係犯修正前槍砲彈藥刀械管
    制條例第11條第1 項之未經許可製造可發射子彈具有殺傷力
    之改造手槍罪、刑法第305 條恐嚇危害安全罪、刑法第354
    條之毀損罪。被告未經許可製造改造手槍後之持有該改造手
    槍之行為，已為製造行為所吸收，不另論罪。被告所犯前開
    3 罪，犯意各異，行為互殊，可認係分別起意，應予分論併
    罰。茲審酌被告製造具殺傷力之改造手槍，且持以恐嚇被害
    人乙○○，對社會治安危害非輕，且毀壞北帝國大廈之財物
    ，迄未賠償其損失，惟念其並無不法前科，有臺灣高等法院
    被告前案紀錄表附卷可稽，犯後坦承犯行，及其犯罪之動機
    、手段等一切情狀，各量處如主文所示之刑，罰金部分並諭
    知易服勞役之折算標準，並合併定其應執行之刑及諭知罰金
    刑易服勞役之折算標準，以示懲儆。扣案之改造手槍1 把（
    含彈匣1 個，槍枝管制號碼：0000000000）係違禁物，爰依
    刑法第38條第1 項第1 款之規定宣告沒收。
據上論斷，應依刑事訴訟法第299 條第1 項前段，修正前槍砲彈
藥刀械管制條例第11條第1 項，刑法第11條前段、第2 條第1 項
後段、第305 條、第354 條、第51條第5 款、第42條第2 項、第
38條第1 項第1 款，罰金罰鍰提高標準條例第2 條，現行法規所
定貨幣單位折算新臺幣條例第2 條，判決如主文。
本案經檢察官古慧珍到庭執行職務。
中    華    民    國    95    年    5     月    2     日
                  刑事第十庭  審判長法  官  江德民
                                    法  官  柯姿佐
                                    法  官  蔡和憲
上正本證明與原本無異。
如不服本判決書，應於送達後10日內，向本院提出上訴狀。
                                    書記官  常毓生
中    華    民    國    95    年    5     月    3     日
修正前槍砲彈藥刀械管制條例第11條第1項：
未經許可，製造、販賣或運輸第4 條第1 項第1 款所稱其他可發
射金屬或子彈具有殺傷力之各式槍砲者，處5 年以上有期徒刑，
併科新台幣1千萬元以下罰金。
中華民國刑法第305條：
以加害生命、身體、自由、名譽、財產之事，恐嚇他人致生危害
於安全者，處二年以下有期徒刑、拘役或三百元以下罰金。
中華民國刑法第354條：
毀棄、損壞前二條以外之他人之物或致令不堪用，足以生損害於
公眾或他人者，處二年以下有期徒刑、拘役或五百元以下罰金。


司法院資訊處製作；財團法人民間司法改革基金會備份。
